臺灣高等法院刑事裁定　　　　　　　　　100年度抗字第631號
抗　告　人
即　被　告　許宏濬
上列抗告人因沒入保證金案件，不服臺灣臺北地方法院中華民國
100年5月23日裁定（100年度聲字第1404 號），提起抗告，本院
裁定如下：
    主  文
抗告駁回。
    理  由
一、按具保之被告逃匿者，應命具保人繳納指定之保證金額，並
    沒入之。不繳納者，強制執行。保證金已繳納者，沒入之。
    前項規定，於檢察官依第93條第3 項但書及第228 條第4 項
    命具保者，準用之。刑事訴訟法第118條定有明文。
二、聲請意旨略以：具保人鄭怡慧因抗告人即被告許宏濬（下稱
    被告）妨害風化案件，經檢察官指定保證金額新臺幣（下同
    ）2 萬元，由具保人具保後獲得釋放。茲因被告逃匿，依刑
    事訴訟法第118 條規定，應沒入具保人繳納之保證金（刑保
    字第98000468號），為此依同法第121條第1項之規定，聲請
    沒入具保人繳納之保證金等語。
三、原裁定以：被告因妨害風化案件，經臺灣臺北地方法院檢察
    署檢察官訊問後，准被告以2 萬元具保，經具保人鄭怡慧於
    民國98年2 月20日提出2 萬元為被告具保後獲得釋放。被告
    上開所犯妨害風化案件，經原審法院以99年度簡字4265號刑
    事簡易判決判處有期徒刑3 月．如易科罰金，以1千元折算1
    日確定在案，並與其前因妨害風化案件，經臺灣板橋地方法
    院以99年度簡字2348號刑事簡易判決確定所處之有期徒刑3
    月．如易科罰金，以1 千元折算1 日之徒刑，合併定其應執
    行刑為有期徒刑5 月，如易科罰金，以1 千元折算1 日確定
    。嗣檢察官依法通知被告於100年3月25日上午10時許到案執
    行，並同時通知具保人於同日上午10時許，帶同被告到案執
    行，惟被告及具保人均無正當理由未到案，且被告亦拘提無
    著等情，有臺灣臺北地方法院檢察署保證金收據、暫收訴訟
    案款臨時收據、送達證書、臺灣臺北地方法院檢察署檢察官
    拘票及拘提報告書、被告及具保人之法務部戶役政連結作業
    系統、本院被告前案紀錄表及在監在押紀錄表各1 份在卷足
    憑，足認被告已逃匿，原審因依臺灣臺北地方法院檢察署檢
    察官之聲請，裁定將具保人繳納之保證金2 萬元沒入。經核
    尚無違誤。
四、抗告意旨略以：被告於100年3月初接獲臺灣臺北地方法院檢
    察署之執行書後即致電書記官，表明為參加技能檢定考試及
    避免父母探視時之奔波勞苦，希請假至4 月中執行，並將執
    行地點改至戶籍地，因該書記官表示須以書面提出申請，被
    告隨即寄發申請書，惟被告苦等許久，均無下文，直至收受
    本件沒收保證金裁定，始知法院認定被告已逃亡，但倘被告
    已逃亡，何需提出前開申請，且被告曾於99年5月31日至8月
    30日因另案執行3 個月有期徒刑，實無逃亡必要，為此請求
    撤銷原裁定云云。
五、本院經查：
(一)本件被告因妨害風化案件，經原審判處罪刑確定後，經臺灣
    臺北地方法院檢察署檢察官按被告住所傳喚到案執行，該執
    行傳票於100 年3 月8 日送達予被告，有送達證書在卷為憑
    ，並分別於100 年3 月7 日、3 月29日另函知具保人應通知
    被告到案執行，該通知亦於100年3月8日、3月30日或由具保
    人親自簽收，或寄存送達予具保人，有送達證書附卷可參。
    嗣被告未按時到案執行，經該署執行拘提無著，亦有拘票及
    拘提報告書為憑，足見被告已逃匿，原審因依檢察官聲請，
    裁定沒入抗告人之保證金2萬元，自屬適法。
(二)被告雖以前詞置辯，惟被告未提出證據以實其說，且本院綜
    觀全卷並無被告所稱之申請書，而臺北地方法院檢察署執行
    科書記官亦於100年4月29日查詢被告之戶籍，以及有無在監
    在押等資料，以查明被告現今狀況，是倘被告有提出申請，
    該書記官豈會再次查詢被告戶籍、有無在監在押等資料，況
    如被告所稱其於3 月初有致電請假，並寄發申請書，但其身
    為受刑人，本應注意自身義務，隨時詢問執行案件進度，但
    被告確放任執行時間經過而不到案執行，甚經臺北地方法院
    檢察署執行拘提無著，足認被告已逃匿，被告上開所辯，要
    無足採。至被告另案是否準時到案執行，與本案是否無逃匿
    並無相當關聯性，尚難作為有利於被告認定。被告抗告意旨
    ，仍執陳詞，指摘原裁定不當，為無理由，應予駁回。
據上論斷，應依刑事訴訟法第412條，裁定如主文。
中    華    民    國  100    年    6      月    27    日
                  刑事第十五庭  審判長法  官  沈宜生
                                      法  官  林明俊
                                      法  官  吳炳桂
以上正本證明與原本無異。
不得再抗告。
                                      書記官  劉育君
中    華    民    國   100    年    6     月    29    日